【裁判字號】    92,易,1939
【裁判日期】    920731
【裁判案由】    傷害
【裁判全文】
臺灣板橋地方法院刑事判決                        九十二年度易字第一九三九號
    公  訴  人  臺灣板橋地方法院檢察署檢察官
    被      告  戊○○
                丁○○
                乙○○
                壬○○
                庚○○
                丙○○
右列被告等因傷害案件，經檢察官提起公訴（九十二年度偵字第五五九七號），本院
判決如左：
    主  文
本件公訴不受理。
    理  由
一、公訴意旨略以：緣被告（即告訴人）壬○○、與案外人戴  瑀及辛○○三人於民
    國九十二年二月一日晚上十一時四十五分許，在台北縣中和市○○路二二○之一
    號「莒光停車場」附近，一同練習駕駛自小客車時，因戴  瑀駕駛不慎，而碰撞
    被告（即告訴人）戊○○所騎乘之機車，致引起被告戊○○與被告壬○○二人之
    口角爭執，詎張、黃二人竟各基於傷害人身體之犯意聯絡，被告戊○○即電召癸○○、己○○（業經檢察官另為不起訴之處分）、其子被告（即告訴人）丁○○
    、友人乙○○及其他姓名年籍不詳之人，被告壬○○則夥同被告丙○○及其他姓
    名年籍不詳之人，分別出手相互毆打對方，嗣被告壬○○之父（即被告暨告訴人
    ）庚○○經其妻甲○○電話告知上情後，旋趕赴該處商談調解，惟仍無法解決爭
    端，雙方再各自持木棍、鋼條及撞球桿等物品相互毆打，被告庚○○並與被告壬○○及被告丙○○等人基於傷害之犯意聯絡，加入戰局而與對方扭打，致被告庚○○受有左眼鈍挫傷併上眼瞼撕裂傷、角膜破皮糜爛及疑似左眼球破裂之傷害、
    被告戊○○則受有頭部外傷、右眼鈍傷、右眼眶挫傷及右結膜下出血之傷害，被
    告丁○○亦受有左尺骨骨折、右手肘、右臂、右小腿挫傷之傷害。案經告訴人庚○○、戊○○及丁○○提起告訴，應認被告戊○○、丁○○、乙○○、壬○○、
    庚○○、及丙○○均係涉犯刑法第二百七十七條第一項之傷害罪嫌。
二、按告訴乃論之罪，告訴人於第一審辯論終結前得撤回其告訴；又告訴乃論之罪，
    未經告訴、或告訴經撤回者，應諭知不受理之判決，刑事訴訟法第二百三十八條
    第一項、第三百零三條第三款分別定有明文。
三、本件起訴書認被告戊○○、丁○○、乙○○、壬○○、庚○○及丙○○六人所為
    ，均係觸犯刑法第二百七十七條第一項之傷害罪嫌案件，依同法第二百八十四條
    前段之規定，須告訴乃論。然查，本件僅係分別由告訴人庚○○對被告戊○○提
    出告訴重傷害、告訴人戊○○對被告庚○○提出教唆殺人告訴，及告訴人丁○○
    對被告壬○○及被告丙○○二人提出告訴傷害，此有告訴人庚○○、戊○○、丁○○各於九十二年二月八日接受警訊之訊問筆錄在卷可稽，而經本院遍閱本件偵
    查卷宗，並未發現告訴人庚○○、戊○○及丁○○等三人有曾於警訊及偵查中對
    被告丁○○、乙○○二人提起告訴傷害之情事，則被告丁○○及乙○○傷害部分
    ，均係未經告訴；又茲據告訴人庚○○、戊○○及丁○○於第一審辯論終結前具
    狀撤回告訴，有撤回告訴狀二份在卷可考，則依照首開說明，本件爰不經言詞辯
    論，均逕為諭知不受理之判決。據上論斷，應依到事訴訟法第三百零三條第三款
    、第三百零七條判決如主文。
中      華      民      國      九十二      年    七    月    三十一    日
                                      臺灣板橋地方法院刑事第六庭
                                          法  官   林淑婷
右正本證明與原本無異
如不服本判決，應於送達後十日內，向本院提出上訴狀
                                          書記官   廖貞音
中      華      民      國      九十二      年    七    月    三十一    日


司法院資訊處製作；財團法人民間司法改革基金會備份。
